【裁判字號】    92,易,265
【裁判日期】    920520
【裁判案由】    傷害
【裁判全文】
臺灣屏東地方法院刑事判決                          九十二年度易字第二六五號
    公  訴  人  臺灣屏東地方法院檢察署檢察官
    被      告  丁○○
                乙○○
                甲○○
                戊○○
右列被告因傷害案件，經檢察官提起公訴（九十一年度偵字第三七四四號），本院判
決如左：
    主  文
丁○○傷害人之身體，處拘役肆拾日，如易科罰金以佰元折算壹日。
乙○○、甲○○、戊○○均無罪。
    事  實
一、丁○○於民國九十一年五月八日下午四時三十分許，在屏東縣鹽埔鄉○○村○○○○道路旁，因債務糾紛與丙○○（通緝中）發生爭執，丁○○竟基於傷害之犯
    意，與丙○○發生互毆，丙○○並因而跌落水溝，共計受有頭部外傷併枕部頭皮
    血腫、右眼挫傷瘀青並結膜下出血、鼻樑挫傷瘀血、右耳廓挫傷瘀青、右下胸部
    挫傷之傷害。
二、案經丙○○訴由屏東縣警察局里港分局報告臺灣屏東地方法院檢察署檢察官偵查
    起訴。
    理  由
壹、丁○○有罪部分
一、訊據被告丁○○於本院審理時，對其右揭時地與丙○○發生爭執，進而兩人拉扯
    ，丙○○並遭其推落水溝等情均自白不諱，然矢口否認有傷害丙○○之犯行。惟
    查，前揭犯罪事實業據告訴人丙○○指訴及乙○○、甲○○、戊○○等人陳述在
    卷，並有丙○○之驗傷診斷證明一紙附卷可稽，堪信為真。且不論被告丁○○係
    以拉扯及推落水溝，亦或以其他方式造成丙○○受傷，均無解其傷害罪構成要件
    之成立，又依告訴人丙○○上開所受傷害情形觀之，除枕部頭皮血腫部分係在後
    腦部位，應係推擠間跌落水溝所致外，其餘部分多集中於正面及頭、面部，應與
    一般二人互毆所能形成之傷勢相合，是被告丁○○前揭犯罪事實堪予認定，此部
    分被告犯罪事證已臻明確，應依法論科。
二、核被告丁○○所為，係犯刑法第二百七十七條第一項之傷害罪。爰審酌被告丁○○之年齡、品行、智識程度、其因財務糾紛而與丙○○互毆之犯罪動機、犯罪致
    生丙○○受傷害之情形、對法益侵害之程度，及其犯罪後態度等一切情狀，量處
    如主文所示之刑，並諭知易科罰金之折算標準，以資儆懲。
貳、乙○○、甲○○、戊○○無罪部分
一、公訴意旨另以：被告乙○○、甲○○、戊○○於九十一年五月八日下午四時三十
    分許，在屏東縣鹽埔鄉○○村○○○○道路旁，見同案被告丁○○因債務糾紛與
    丙○○起爭執而互毆，竟與丁○○共同基於傷害之犯意聯絡出手毆打丙○○，致
    丙○○因此受有頭部外傷併枕部頭皮血腫、右眼挫傷瘀青並結膜下出血、鼻樑挫
    傷瘀血、右耳廓挫傷瘀青、右下胸部挫傷之傷害，因認被告乙○○、甲○○、戊○○涉犯刑法傷害罪嫌。
二、本件公訴意旨認定乙○○、甲○○及戊○○等三人前揭犯罪事實，無非以告訴人
    丙○○於警訊中之指述，並以丙○○所受傷勢明顯重於同案被告丁○○，顯非丁○○一人獨力所致，而告訴人丙○○與乙○○、甲○○、戊○○三人並不認識，
    應無構陷之理為其論據。訊據被告乙○○、甲○○、戊○○均堅詞否認有何傷害
    犯行，被告甲○○、戊○○均辯稱當時行經現場，見丁○○與丙○○發生衝突即
    上前勸架，並未出手毆打；被告乙○○則以伊僅在旁邊觀望等語置辯。
三、按犯罪事實應依證據認定之，無證據不得推定其犯罪事實，刑事訴訟法第一百五
    十四條，定有明文。不能證明被告犯罪或其行為不罰者，應諭知無罪之判決，同
    法第三百零一條第一項，復已明定。次按，告訴人之告訴，係以使被告受刑事訴
    追為目的，是其陳述是否與事實相符，仍應調查其他證據以資審認；認定不利於
    被告之事實，須依積極證據，苟積極證據不足為不利被告之認定時，即應為有利
    於被告之認定，更不必有何有利之證據，最高法院五十二年臺上字第一三００號
    、三十年上字第八一六號，著有判例。經查，本件告訴人丙○○於偵審中迭經合
    法傳訊均無正當理由而未到庭，其警訊中雖指稱遭被告丁○○率其他三名不認識
    之男子毆打云云，其所受傷勢並較丁○○僅左臂五公分長淺割傷（見警卷驗傷診
    斷證明）之情形更為嚴重，然依其所受傷害除枕部頭皮血腫部分係在後腦部位，
    其餘則多為集中於正面及頭、面部之瘀腫、挫傷等傷害，與一般二人互毆形成之
    傷勢無明顯差異，苟如其所稱同時遭四人圍毆，其中一人甚至持有兇器云云屬實
    ，其所受傷害顯不僅於此。況其於警訊中供稱與被告乙○○、甲○○、戊○○不
    相識等語，其若確曾遭渠三人與被告丁○○聯手毆打，心中對該三人自不能諒解
    ，然其警訊時在盛怒指述之餘，卻僅堅決表示對丁○○提出告訴，對其餘三人則
    未置一詞，顯與常情有異。本件復無其他積極事證可資佐憑，自不得僅因告訴人
    丙○○之指述，率爾認定被告乙○○、甲○○及戊○○之犯行，揆諸前引法條及
    判例意旨，自應認為不能證明被告乙○○、甲○○、戊○○犯罪，應就此部分為
    無罪之諭知。
據上論斷，應依刑事訴訟法第二百九十九條第一項前段、第三百零一條第一項，刑法
第二百七十七條第一項、第四十一條第一項前段，罰金罰鍰提高標準條例第一條前段
、第二條，判決如主文。
本案經檢察官林津鋒到庭執行職務。
中      華      民      國    九十二    年      五      月    二  十    日
                                      臺灣屏東地方法院刑事第四庭
                            法  官  陳松檀
右正本證明與原本無異。
如不服本判決應於收受本判決後送達後十日內向本院提出上訴書狀，其未敘述上訴理
由者，並得於提起上訴後十日內向本院補提理由書狀（均須按他造當事人之人數附繕
本 ）「切勿逕送上級法院」
                                          書記官  張福山
中      華      民      國    九十二    年      五      月    二  十    日
附錄本判決論罪之法條：
中華民國刑法第二百七十七條
傷害人之身體或健康者，處三年以下有期徒刑、拘役或一千元以下罰金。
犯前項之罪因而致人於死者，處無期徒刑或七年以上有期徒刑；致重傷者，處三年以
上十年以下有期徒刑。


司法院資訊處製作；財團法人民間司法改革基金會備份。
